【裁判字號】    99,上訴,839
【裁判日期】    990630
【裁判案由】    違反毒品危害防制條例等
【裁判全文】
臺灣高等法院臺中分院刑事判決         99年度上訴字第839號
上  訴  人
即  被  告  乙○○
選任辯護人  林益輝律師
上列上訴人因違反毒品危害防制條例等案件，不服臺灣彰化地方
法院九十八年度訴字第二○九○號中華民國九十九年三月十一日
第一審判決（起訴案號：臺灣彰化地方法院檢察署九十八年度偵
字第九七五三、一○八一九號），提起上訴，本院判決如下：
    主  文
原判決關於販賣第二級毒品部分，均撤銷。
乙○○犯如附表壹所示之販賣第二級毒品二罪，各處如附表壹編
號一、二所示之刑（含主刑、從刑）。應執行有期徒刑陸年陸月
；扣案如附表貳編號一所示之物均沒收銷燬之；如附表貳編號二
、三、六、七所示之物均沒收；販賣第二級毒品所得財物共計新
台幣玖仟元沒收，如全部或一部不能沒收時，應以其財產抵償之
。
    事  實
一、乙○○（綽號阿彬、阿賓，又本案違反槍砲彈藥刀械管制條
    例之犯行部分，業經其於本院撤回上訴而確定）明知甲基安
    非他命為毒品危害防制條例所規範之第二級毒品，不得非法
    持有、販賣，竟仍基於販賣第二級毒品甲基安非他命（起訴
    書誤載為安非他命，下同）以營利之各別犯意，先後為下列
    二次販賣第二級毒品甲基安非他命之行為：
（一）乙○○於民國（下同）九十八年四月二十九日下午四時四
      十九分三十三秒許、同日下午五時三十四分五十一秒許、
      同日下午五時三十八分三秒許、同日下午五時四十二分三
      十四秒許，持用其所有門號0000000000號之行
      動電話為聯絡工具，與持用門號00000000000
      號行動電話之林致融（綽號清吉仔）互相聯絡後，相約於
      彰化縣彰化市○○路旁之停車場見面，由乙○○交付甲基
      安非他命二包予林致融（重量合計約一．八二公克），林
      致融則當場交付新臺幣（下同）八千元之現金對價給乙○
      ○，乙○○即以此方式販賣甲基安非他命二包給林致融，
      並得款八千元。
（二）乙○○另於九十八年八月六日凌晨（起訴書誤載為下午）
      三時五十三分二秒許、同日凌晨四時十六分十九秒許，持
      用其所有門號0000000000號之行動電話為聯絡
      工具，而與持用門號00000000000號行動電話
      之林怡伶互相聯絡後，相約於同日凌晨四時二十六分許在
      乙○○位於彰化縣員林鎮○○路二六號「凱廈大樓」內之
      居所見面，由乙○○交付甲基安非他命一包給林怡伶，林
      怡伶則當場交付一千元之現金對價給乙○○，乙○○即以
      此方式販賣甲基安非他命一包給林怡伶，並得款一千元。
二、嗣因法務部調查局彰化縣調查站已對林致融持用之門號00
    000000000號行動電話，及對乙○○所持用之00
    00000000、0000000000號行動電話實施
    通訊監察，並已依據通訊監察所得查知乙○○有在販賣毒品
    ，乃於九十八年十一月四日下午一時三十五分許，持檢察官
    簽發之拘票至乙○○位於臺中縣龍井鄉○○路十一巷六號十
    三之二號之居所執行拘提，並經乙○○同意搜索，除扣得附
    表貳編號一即乙○○販賣剩餘之第二級毒品甲基安非他命（
    含無法與甲基安非他命完全析離之包裝袋）七包之外，另扣
    得乙○○所有並分供上開販賣甲基安非他命之用之附表貳編
    號二、三所示行動電話二支（均含表列門號之ＳＩＭ卡各一
    張），及乙○○所有並用來分裝甲基安非他命以供上開販賣
    甲基安非他命之用之附表貳編號六所示之杓子一支，以及乙
    ○○所有預備供其日後用以盛裝甲基安非他命販賣之附表貳
    編號七所示未使用之分裝袋一包（所另涉持有附表貳編號十
    七至二十一、二十三所示毒品部分，未據起訴），因而查獲
    。
三、案經法務部調查局彰化縣調查站及彰化縣警察局溪湖分局報
    告臺灣彰化地方法院檢察署檢察官偵查起訴。
    理  由
壹、證據能力部分
一、本案上訴人即被告乙○○（以下簡稱為被告）所為不利於己
    之陳述，並無出於強暴、脅迫、利誘、詐欺、疲勞訊問、違
    法羈押或其他不正之方法，亦非違反法定障礙事由經過期間
    不得訊問或告知義務之規定而為，依據刑事訴訟法第一百五
    十六條第一項之規定，應認均有證據能力。另本案扣案之證
    物，亦係經合法搜索扣押所得，亦均應具有證據能力。又卷
    附之法務部調查局九十八年十二月二日調科壹字第○九八○
    ○六○七四一○號鑑定書，係法務部調查局彰化縣調查站基
    於檢察機關之事先授權，將查扣之毒品送請法務部調查局所
    為之鑑定，係刑事訴訟法第一百五十九條第一項所指法律有
    規定得作為證據之例外情形，亦具證據能力。
二、次按檢察官職司追訴犯罪，就審判程式之訴訟構造言，檢察
    官係屬與被告相對立之當事人一方，偵查中對被告以外之人
    所為之偵查筆錄，或被告以外之人向檢察官所提之書面陳述
    ，性質上均屬傳聞證據。自理論上言，如未予被告反對詰問
    、適當辯解之機會，一律准其為證據，似有違當事人進行主
    義之精神，對被告之防禦權亦有所妨礙；然而現階段刑事訴
    訟法規定檢察官代表國家偵查犯罪、實施公訴，必須對於被
    告之犯罪事實負舉證之責，依法其有訊問被告、證人及鑑定
    人之權，證人、鑑定人且須具結，而實務運作時，偵查中檢
    察官向被告以外之人所取得之陳述，原則上均能遵守法律規
    定，不致違法取供，其可信性極高，為兼顧理論與實務，乃
    於修正刑事訴訟法時，增列第一百五十九條之一第二項，明
    定被告以外之人（含被害人、證人等）於偵查中向檢察官所
    為陳述，除顯有不可信之情況者外，得為證據，並於九十二
    年九月一日施行（最高法院九十四年度臺上字第七四一六號
    判決意旨參照）。又所謂「顯有不可信性」，係指陳述是否
    出於供述者之真意、有無違法取供情事之信用性而言，故應
    就偵查或調查筆錄製作之原因、過程及其功能等加以觀察其
    信用性，據以判斷該傳聞證據是否有顯不可信或有特別可信
    之情況而例外具有證據能力，並非對其陳述內容之證明力如
    何加以論斷，二者之層次有別，不容混淆（最高法院九十四
    年度臺上字第六二九號判決要旨可參）。經查本案證人林致
    融、林怡伶二人在檢察官偵訊時以證人身分所為之證詞，均
    有經檢察官告以證人具結之義務及偽證之處罰，並經其等具
    結在卷。本案被告及其選任辯護人既在原審法院及本院審理
    時，均未主張或釋明上開二位證人在檢察官偵訊時所為之證
    詞，有任何客觀具「顯有不可信之情況」之情形；則依據刑
    事訴訟法第一百五十九條之一第二項之規定，上開證人二人
    在檢察官偵訊時所為之證詞，均應具有證據能力。
三、再按警察機關對犯罪嫌疑人依法監聽電話所製作之通訊監察
    紀錄譯文，乃該監聽錄音內容之顯示，為學理上所稱之派生
    證據，屬於文書證據之一種。若被告對該通訊監察紀錄譯文
    有爭執，而就監聽電話錄音帶又無直接播放勘驗之困難，在
    未辨明該監察紀錄譯文之真正時，固不能遽以該通訊監察紀
    錄譯文採為論罪之基礎（最高法院九十年度台上字第一二七
    ０號判決參照）。惟本案被告及其選任辯護人於本院審理時
    ，對於卷內之通訊監察錄音內容與通訊監察紀錄譯文內容之
    一致性，既均不爭議。且卷附之彰化縣調查站通訊監察作業
    報告表所示通訊監察譯文（見原審卷第四二至六五頁），係
    司法警察官，以受通訊監察對象涉嫌販賣毒品，危害社會秩
    序情節重大，並有相當理由可信其通訊內容與本案有關，難
    以其他方法蒐集或調查證據為由，經由臺灣彰化地方法院檢
    察署檢察官向臺灣彰化地方法院聲請核發通訊監察書，經臺
    灣彰化地方法院法官先後於九十八年四月十日、九十八年六
    月五日、九十八年七月二十九日依序核發九十八年度聲監字
    第○○○二○九、○○○三二○號、九十八年度聲監續字第
    ○○○二九六號通訊監察書辦理通訊監察，此情有上開通訊
    監察書及電話附表各一件在卷可稽（見原審卷宗第三六至四
    一頁）。是上開通訊監察紀錄譯文，係司法警察官依據臺灣
    彰化地方法院法官所核發之通訊監察書，合法監聽電話錄製
    之錄音帶聽譯所得，應無疑義。其製作復有經承辦之彰化縣
    調查站調查官邱錫坤蓋章，此亦與文書之程式相符。則本案
    卷內之通訊監察紀錄譯文應屬於在可信之特別情況下所製作
    之文書，依據刑事訴訟法第一百五十九條之四第三款之規定
    ，亦堪認定具有證據能力。
四、末按被告以外之人於審判外之言詞或書面陳述，除法律有規
    定者外，不得作為證據，刑事訴訟法第一百五十九條第一項
    固有明文；惟被告以外之人於審判外之陳述，雖不符合同法
    第一百五十九條之一至第一百五十九條之四規定，但經當事
    人於審判程序同意作為證據，法院審酌該言詞陳述或書面陳
    述作成時之情況，認為適當者，亦得為證據，又當事人、代
    理人或辯護人於法院調查證據時，知有第一百五十九條第一
    項不得為證據之情形，而未於言詞辯論終結前聲明異議者，
    視為有前項之同意，此觀同法第一百五十九條之五規定即明
    。本案除前開證據能力之說明外，下列引用之其餘被告以外
    之人於審判外之陳述證據，業經本院於審理期日踐行調查證
    據程序，而檢察官、被告及其選任辯護人迄至本院言詞辯論
    終結前，均未爭議其證據能力。本院審酌上開證據資料製作
    時之情況尚無違法不當等瑕疵，且與本案具有關連性，認為
    以之作為證據應屬適當，揆諸前開規定，爰逕依刑事訴訟法
    第一百五十九條之五規定，認前揭證據資料均具有證據能力
    。
貳、事實認定部分部分
一、本案被告對於伊確有於前開時、地，販賣第二級毒品甲基安
    非他命一包給證人林怡伶，且向證人林怡伶收取一千元買賣
    價金之事實，已於檢察官偵查中（見原審卷第一一五、一一
    六頁之刑事緊急聲請狀）及於原審及本院審理時，均為認罪
    之陳述。而就被告上開販賣第二級毒品甲基安非他命二包予
    證人林致融之犯行，被告於九十八年十二月二十二日向檢察
    官提出之同上刑事緊急聲請狀亦對檢察官此部分偵查之事實
    為認罪之陳述（見原審卷第一一五、一一六頁），嗣在原審
    法院審理時，經檢察官將原起訴之轉讓禁藥罪變更起訴法條
    為販賣第二級毒品罪，被告及其原審選任辯護人亦均為認罪
    之陳述（見原審卷第一九四頁）；惟在本院審理時，被告則
    否認此部分犯行該當於販賣第二級毒品之罪責，並辯稱：本
    案依據證人林致融在偵、審中之證詞，其在與伊聯絡及於嗣
    後拿取甲基安非他命毒品時，因付不清購買前開毒品之費用
    ，根本無意向伊付款購入毒品，而伊也是看在綽號「阿亮」
    之好友面子上，實際上也無將前開毒品販於林致融並向其收
    取款項之營利意圖，上開毒品是伊無償贈送予林致融施用，
    並非販賣給林致融，又縱使依據伊在偵、審中之供詞，伊亦
    僅係單純受林致融之託，而代購毒品並交付而已，此部分應
    不構成毒品危害防制條例之販賣第二級毒品罪云云。
二、然查，本案被告確有於九十八年四月二十九日下午四時四十
    九分三十三秒許、同日下午五時三十四分五十一秒許、同日
    下午五時三十八分三秒許、同日下午五時四十二分三十四秒
    許，持用其所有門號0000000000號之行動電話為
    聯絡工具，與持用門號00000000000號行動電話
    之證人林致融（綽號清吉仔）互相聯絡後，相約於彰化縣彰
    化市○○路旁之停車場見面，後並由被告交付甲基安非他命
    二包予證人林致融（重量合計約一．八二公克），此情除為
    被告所是認之外，並經證人林致融於法務部調查局彰化縣調
    查站人員訊問時與檢察官偵訊時，證述確有此情無誤。此部
    分事實，並有上開二門號行動電話之通聯紀錄在卷可資佐證
    。且查：
（一）本案被告於九十八年十一月五日檢察官偵訊時，雖原辯稱
      ：「（你對林怡伶指認跟你買安非他命【按係甲基安非他
      命之誤，下同】，林致融指認你交付他八千元二公克安非
      他命給他使用，但後來他沒有付錢，有何意見？）林致融
      應該是叫清吉部分，我是透過一位叫阿亮的朋友介紹認識
      ，．．．第二次他跟我說他有朋友有一批安非他命價格低
      品質又不錯，他希望我去跟那位朋友拿安非他命，他先給
      我四千元，讓我去他朋友那裡拿一錢（八千元）的安非他
      命回來後，我分一半給他，我是在彰化大埔路交給他的．
      ．．」等語（見九七五三號偵卷第五頁），但依其陳述，
      林致融收取上開甲基安非他命並無積欠被告價金之情事，
      。其後被告於九十八年十二月二十二日向檢察官提出之刑
      事緊急聲請狀亦對檢察官此部分偵查之事實為認罪之陳述
      （見原審卷第一一五、一一六頁）。此後被告在原審法院
      羈押訊問期日及準備程序期日，並均供承有收受證人林致
      融交付之八千元（見原審卷宗第九、七四頁）。被告在檢
      察官偵訊時，已知證人林致融證稱其未支付八千元。設若
      證人林致融確未交付八千元給被告，被告豈有一再供承有
      收取八千元之理？又在原審法院審理期日，被告係在蒞庭
      檢察官陳請變更起訴法條為販賣第二級毒品罪，經審判長
      訊問：「對於檢察官就轉讓禁藥部分變更起訴法條為販賣
      第二級毒品罪，有何意見？」後，為：「我承認」之認罪
      陳述，再觀其原審選任辯護人之辯護意旨，亦同認此為毒
      品交易（見原審卷宗第一九四頁），顯無因認知不清而誤
      為認罪陳述之情形。被告嗣後辯稱係因認知不清，而誤在
      原審為認罪之陳述云云，尚非可採。
（二）又就本案被告販賣第二級毒品甲基安非他命給證人林致融
      之犯行，證人林致融係先後為下列之陳述與證詞
（１）證人林致融於九十八年十月二十九日在彰化縣調查站應訊
      時，係陳稱：「我因違反毒品危害防制條例，被判刑二年
      三個月，目前執行中」、「（手機門號00000000
      000是否係你使用？期間為何？）是的，手機門號00
      000000000是我之前使用的，使用的時間是從九
      十八年四月間至五月十二日我入監服刑為止」、「（播放
      九十八年四月二十六日一時五十九分三十八秒、0000
      0000000與00000000000對話錄音光碟
      及譯文，該通話係你與何人的對話？對話內容為何？）聆
      聽後作答：該通電話是我與綽號阿亮－真實姓名不詳，年
      約三十歲，住台中市的朋友對話的內容，九十八年四月底
      我透過阿亮向上手購買安非他命經阿亮聯繫後告訴我使用
      手機號碼00000000000的手機的阿彬有安非他
      命，該通電話我與阿亮討論要怎樣購買安非他命會比較便
      宜」、「（播放九十八年四月二十六日二時三十分三十八
      秒、00000000000與00000000000
      對話錄音光碟及譯文，該通話係你與何人的對話？對話內
      容為何？）聆聽後作答：該通電話是我與阿亮的對話，阿
      亮介紹我購買毒品的上手，我原本要阿亮幫我殺價，但阿
      亮要我直接與上手阿彬聯絡」、「（播放九十八年四月二
      十九日十六時四十九分三十三秒、0000000000
      0與00000000000對話錄音光碟及譯文，該通
      話係你與何人的對話？對話內容為何？）聆聽後作答：該
      通電話應該是我與阿彬的對話，當時我要向阿彬購買安非
      他命，二人約地點見面」、「（播放九十八年四月二十九
      日十七時三十四分五十一秒、00000000000與
      00000000000對話錄音光碟及譯文，該通話係
      你與何人的對話？對話內容為何？）聆聽後作答：我與阿
      彬約在彰化市○○路全方位停車場見面，以便向阿彬購買
      安非他命」、「（播放九十八年四月二十九日十七時四十
      二分三十四秒、00000000000與000000
      00000對話錄音光碟及譯文，該通話係你與何人的對
      話？對話內容為何？）聆聽後作答：我要求阿彬將要賣給
      我的安非他命毒品分成二份，以便我可以將另外一份拿給
      我朋友阿風－姓名不詳」、「（播放九十八年四月二十九
      日十八時三十九分三十三秒、00000000000與
      00000000000對話錄音光碟及譯文，該通話係
      你與何人的對話？對話內容為何？）聆聽後作答：當時我
      向阿彬總共購買了八千元的安非他命，但我吸食起來卻與
      先前所購買的不一樣，而且數量不足，所以我就打電話向
      阿彬抱怨」、「．．．因為我都沒有錢付款，所以只與阿
      彬交易二次後，阿彬就不願意將安非他命賣給我」、「阿
      彬的真實姓名我不清楚，我只知道他大約三十歲，身材壯
      碩，身高約一百七十四公分」等語（見他字第一五四○號
      偵卷第九、十頁）。
（２）證人林致融在九十八年十月二十九日檢察官偵訊時，係證
      稱：「（你之前使用的手機幾號？）000000000
      00」、「（今天在縣調站放譯文的通話的內容給你聽，
      是否為你的聲音？）是」、「（阿彬的電話有固定嗎？）
      我知道的有二支，我自己的電話有固定」、「（提示九十
      八年四月二十九日你用你的手機0000000000與
      0000000000持話人的通話，共五通，時間為下
      午四時四十九分、五時三十四分、五時三十八分、五時四
      十二分、六時三十九分，談話內容是何意？通話的對象是
      否與剛所述阿亮所述同一人？）是同一人為阿彬，是他打
      給我要我到彰化市○○路，我有過去，我們約在大埔路停
      車場見面，當時我是讓朋友載至現場，電話中我要求分成
      二份才見面是指我與我朋友都要，所以我要求他二份安非
      他命，見面後拿了大約二公克的安非他命一共八仟元後我
      就走了，因為我沒錢所以就先欠著。八仟元的價格是在到
      我那邊試吃便講好了。之後因為我沒付這八仟元，他便不
      再給我了」、「（他是否有說要送你吃？）大概有那個意
      思，他大概也知道我付不出錢，但我也不好意思叫他送」
      、「（你別人買毒品是否曾付過錢？）我之前有付過錢，
      但是沒有付過錢給阿彬，阿彬是看在阿亮的面子才給我吃
      的」等情（見他字第一五四○號偵卷第十九、二十頁）。
（３）證人林致融在九十九年二月二十五日原審法院審理時，係
      具結證稱：「（你在執行前之行動電話號碼為何？）忘記
      了」、「（是否為000000000000？）好像是
      」、「（從何時開始使用至何時？）忘記了，九十八年五
      月十二日我就入監執行，在入監之前我都是用這支電話，
      使用一或兩個月」、「（在九十八年四月十九日警察（按
      係十月二十九日調查站人員之誤）問你時是否有播放九十
      八年四月二十六日的電話錄音給你聽？）有」、「（該通
      電話是否為你與對方通話的內容？）是，是我與【阿賓】
      的通話」、「（【阿賓】的正確姓名為何？）不知道」、
      「（該通電話的內容為何意？）要拿糖果即安非他命」、
      「（該次有無拿到安非他命？）好像有拿到一次，但是我
      沒有給錢」、「（拿到多少量的安非他命？）忘記了，好
      像一包或兩包，價值多少錢因為已經很久所以不記得」、
      「（你為何沒有給錢？）我那時後身上沒有錢，我跟他本
      身是不認識，我是透過我朋友【阿亮】認識【阿賓】，我
      要向【阿賓】拿安非他命，當時我沒有錢，我跟他說先欠
      著，後來他就不理我了當時好像說是五千元，後來我都沒
      有給」、「（約在何處交付安非他命？）彰化市，路名我
      忘記了」、「（你在警詢說當時電話約好見面地點，在彰
      化縣彰化市○○路全方位停車場見面？）是」、「（當時
      有無要求分成兩份？）是，因為我跟我朋友【阿華】一起
      去，我們兩個人要用」、「（總共拿多少錢？）五千」、
      「（為何在警詢說是八千？）忘了，我記得是五千或是八
      千，都那麼久了。且我都沒給他錢，他看在我朋友份上，
      有也好、沒有也好，有點要請我的意思」、「（【阿賓】
      是何人？）檢察官有拿照片給我指認，但是沒有在上面」
      、「（【阿賓】是否為在庭的被告？）沒有那麼胖，在庭
      被告有點面熟，當時【阿賓】很瘦」、「（【阿賓】共給
      過你幾次安非他命？）一次沒有拿成功，後來就不給我了
      ，因為我錢沒有給他。在停車場的那次有拿到安非他命，
      另外一次我想不起來」、「（你在警詢中說【阿賓】有拿
      一公克的安非他命到你住處，以五千元價格賣給你，是否
      還有這次？）沒有賣給我，那是請我，拿到住處給我的那
      次是請我的。阿賓給我安非他命一次是五千元那次，一次
      是在停車場那邊，就這兩次」、「（你在要求對方分成兩
      份這通電話後，隔一小時又打電話說跟上次的不一樣？）
      就是跟試吃的那次不一樣，我拿到後馬上就有吃，才發現
      跟上次的不一樣」、「（【差不多１８到２而已】是何意
      思？）指重量，差不多一公克，【１８到２】的意思是一
      包一公克，總共有兩包。我另外有跟他說無效，且數量不
      夠、品質也不好、比較沒有效」等語（見原審卷宗第一八
      八至一九○頁）
（４）綜觀證人林致融於調查站人員訊問時及於偵、審中之證詞
      ，其在調查站人員訊問及檢察官偵訊時，均明確指證其在
      上開時間持用門號00000000000號行動電話與
      被告持用之門號0000000000號之行動電話通聯
      之目的，係要以八千元之代價向綽號「阿彬」或「阿賓」
      之男子購買大約二公克之甲基安非他命，且嗣後綽號「阿
      彬」或「阿賓」之男子亦有依約在彰化縣彰化市○○路旁
      之停車場交付給其二包甲基安非他命。雖證人林致融始終
      並未指認被告即係交付甲基安非他命之「阿彬」或「阿賓
      」，但被告對於伊確有交付上開二包甲基安非他命給證人
      林致融之情，則坦承不諱。證人林致融在原審法院審理時
      ，當面仍不為明確指認，已見迴護之意。且如要免費提供
      甲基安非他命給證人林致融施用，又何須議定其價金為八
      千元？另徵之下列通訊監察譯文，顯示綽號「阿亮」之男
      子向被告拿取毒品亦須支付價金，被告豈有可能因「看在
      阿亮的面子」，故免費提供甲基安非他命給證人林致融施
      用？本案證人林致融證稱被告係「看在阿亮的面子」，價
      金之支付有也好、沒有也好，「有點要請我的意思」云云
      ，此部分證詞殊不可採信。至於其證稱：其在上開時間持
      用門號00000000000號行動電話與被告持用之
      門號0000000000號之行動電話通聯之目的，係
      要以八千元之代價向綽號「阿彬」或「阿賓」之男子購買
      大約二公克之甲基安非他命，且嗣後綽號「阿彬」或「阿
      賓」之男子亦有依約在彰化縣彰化市○○路旁之停車場交
      付給其二包甲基安非他命，但其後因數量不足，故其又打
      電話向綽號「阿彬」或「阿賓」之男子抱怨乙情，則與下
      列之通訊監察譯文內容相符，此部分證詞則屬可以採信。
（三）再者，本案證人林致融以其持用之0000000000
      號行動電話先後與綽號「阿亮」之男子及被告之通聯情形
      如下：
（１）證人林致融於九十八年四月二十六日一時五十九分三十八
      秒，以其持用之0000000000號行動電話與其證
      稱綽號「阿亮」之男子持所持用之0000000000
      號行動電話有下列之通話（Ａ係證人林致融，Ｂ係綽號「
      阿亮」之男子）：
      Ａ：喂
      Ｂ：00000000000
      Ａ：好
      Ｂ：剛才我大約有跟他講了，他說最近「少年」來２、３
          個很勇的也很強，然後他有跟你講的話，你就叫他儘
          量喬一下，我電話中沒有跟他講很多，如果你跟他碰
          面，他怎麼講，你就說我是多少給你的，你直接跟他
          講沒關係
      Ａ：跟他講多少？
      Ｂ：講多少哦
      Ａ：最好是他給你的價格
      Ｂ：他給我的
      Ａ：對
      Ｂ：你說不一定，你就說是１左右
      Ａ：１以內就對了
      Ｂ：你多少可以接受
      Ａ：我拿也是這個價格左右
      Ｂ：你就照這個左右就好了，他之前也有跟許文龍聯絡
      Ａ：跟誰
      Ｂ：文龍．．．這樣我給你的跟別人的不一樣，我之前跟
          你不是１０而已
      Ａ：對
      Ｂ：我知道東西較便宜了，沒關係你直接跟他講
      Ａ：如果照你的有較軟，就照你的，如果較高，你也知道
          我的現況，沒有辦法那個了
      Ｂ：好，我問看看
      Ａ：你喬看看
      Ｂ：好，多少你可以接受．．．
      Ａ：這樣我直接跟他喬，來了我直接跟他喬
      Ｂ：我是怕他去了，結果不符合你的要求，而他人又到了
          ，你不那個，就會不好意思
      Ａ：最好是你，我身上不到一個的錢，我只能拿一半而已
          ，要欠人家也不好意思
      Ｂ：一半就一半，其他的要找其他人收啊，你根他講啊，
          這樣是你跟他喬還是我跟他喬
      Ａ：你跟他喬一定比較軟吧
      Ｂ：對，我問看看
      Ａ：好
（２）證人林致融於九十八年四月二十六日二時三十分三十八秒
      ，以其持用之0000000000號行動電話與其證稱
      綽號「阿亮」之男子持所持用之0000000000號
      行動電話有下列之通話（Ａ係證人林致融，Ｂ係綽號「阿
      亮」之男子）：
      Ａ：喂
      Ｂ：你打給他，當面跟他講好了，我剛才打過去，大約問
          一下，他說，老大不是吧，這要跟我講，他的意思是
          說價格我也要跟他講就對了
      Ａ：你們之前的價格是多少？我現在的意思是說能不能按
          照他給你的價格
      Ｂ：但是之前我也沒有向他那個、這個，都是他找我的，
          他的意思是說我要的話，直接過去找他就可以了，．
          ．．等一下你打一下好了
      Ａ：好
（３）證人林致融於九十八年四月二十六日二時三十五分○四秒
      ，以其持用之0000000000號行動電話與被告所
      持用之0000000000號行動電話有下列之通話（
      Ａ係證人林致融，Ｂ係被告）：
      Ａ：喂，我阿亮的朋友
      Ｂ：我知道
      Ａ：你方便過來一下嗎
      Ｂ：好，我到你們那裏再打給你
      Ａ：好，你知道地方嗎
      Ｂ：我知道
（４）證人林致融於九十八年四月二十九日十六時四十九分三十
      三秒，以其持用之0000000000號行動電話與被
      告所持用之0000000000號行動電話有下列之通
      話（Ａ係證人林致融，Ｂ係被告）：
      Ａ：喂
      Ｂ：你好
      Ａ：有在附近嗎
      Ｂ：我在彰化
      Ａ：那要跑一下
      Ｂ：你有很急嗎
      Ａ：有，朋友在這裡坐
      Ｂ：如果你在趕的話，你就要來彰化，如果不趕的話，就
          等我一個多小時，我已經跟人家有約了．．．
      Ａ：如果我過去是去市內
      Ｂ：對對，山腳路這裏．．．
      Ａ：這很近啊
      Ｂ：沒有，彰化這裏
      Ａ：過花壇？
      Ｂ：在大埔路
      Ａ：我知道，我到了再打給你
      Ｂ：好
（５）證人林致融於九十八年四月二十九日十七時三十四分五十
      一秒許，及於十七時三十八分○三秒，以其持用之000
      0000000號行動電話與被告所持用之000000
      0000號行動電話通聯，雙方約在大埔路全方位停車場
      ，證人林致融並向被告告知其係開紅色三菱的車子。此後
      ，證人林致融又於同日十七時四十二分三十四秒許，以同
      上行動電話向被告告知「你把它分成二份」。
（６）證人林致融於九十八年四月二十九日十八時三十九分三十
      三秒，以其持用之0000000000號行動電話與被
      告所持用之0000000000號行動電話有下列之通
      話（Ａ係證人林致融，Ｂ係被告）：
      Ａ：怎麼跟上次的不一樣？
      Ｂ：一樣的
      Ａ：同樣的嗎？
      Ｂ：你說不一樣嗎？
      Ａ：不夠，差不多１８到２而已
      Ｂ：我問看看
      Ａ：我比較注重這個而已
      Ｂ：二個你記起來
（７）上開行動電話通聯與對話內容，有彰化縣調查站通訊監察
      作業報告表在卷可稽（見原審卷宗第四九至五五頁）。依
      據上開通訊監察譯文，顯示證人林致融應係於九十八年四
      月二十六日二時三十五分○四秒，第一次以其持用之00
      00000000號行動電話撥打被告所持用之0000
      000000號行動電話，並向被告告知其係「阿亮的朋
      友」；而在此前，證人林致融在九十八年四月二十六日一
      時五十九分三十八秒及同日二時三十分三十八秒以其持用
      之0000000000號行動電話與綽號「阿亮」之男
      子持所持用之0000000000號行動電話通聯時，
      綽號「阿亮」之男子除向證人林致融告知被告當時持用之
      行動電話號碼為00000000000號之外，其等二
      人並就要如何向被告「喬」價格之事有所討論，證人林致
      融並表示最好是能比照被告給「阿亮」之價格。經查本案
      證人林致融既係在九十八年四月二十六日二時三十五分○
      四秒才第一次與被告通聯，且「阿亮」向被告取得毒品亦
      須支付對價，焉有可能被告會因證人林致融係「阿亮」介
      紹，即免費提供八千元之甲基安非他命給證人林致融施用
      ？如再參酌證人林致融要求被告將甲基安非他命分成二份
      ，並向被告表示朋友已在其居處，而有急用等語，顯示上
      開甲基安非他命一份是要給他人施用；在此情形，被告豈
      有可能會因證人林致融係「阿亮」介紹，即免費提供上開
      甲基安非他命給證人林致融，並任由證人林致融再提供上
      開甲基安非他命給其亦不認識之人施用？證人林致融就此
      部分所為之證詞，明顯悖離常情，且與其和「阿亮」之上
      開通話內容不符（被告在與「阿亮」對話時，並曾告稱：
      「我身上不到一個的錢，我只能拿一半而已」）自無可採
      信。本案被告與證人林致融為上開交易時，二人係甫認識
      不久，被告對於證人林致融之信用狀況並非熟知，且八千
      元之甲基安非他命亦非五百元或一千元之小額交易所可以
      比擬，被告須要多次販賣五百元或一千元之甲基安非他命
      才會有八千元之利潤，而毒品施用者或販賣者何時會被警
      查獲，此情亦非其等二人所可預料，依據常情，被告應無
      甘冒日後無法向證人林致融收取買賣價金之風險，而將八
      千元之甲基安非他命交付給證人林致融之動機。審酌上開
      各情，本院認以被告在原審供承：有向證人林致融收取八
      千元之買賣價金乙情，為可採信。證人林致融證稱並未交
      付八千元給被告，及被告嗣在本院審理時又辯稱其未向證
      人林致融收取八千元云云，均非可信。再從上開通訊監察
      譯文，顯示證人林致融係直接向被告購買甲基安非他命，
      被告先前曾經辯稱：係代證人林致融向他人購買甲基安非
      他命云云，與上開通訊監察譯文內容所顯示之情形不符，
      被告此部分所辯，亦非可信。
三、次查，本案被告上開販賣甲基安非他命一包給證人林怡伶，
    並向證人林怡伶收取一千元之事實，除據被告坦白承認之外
    ，並經證人林怡伶在檢察官偵訊時證述被告此部分犯情明確
    （見一五四○號偵卷第三四頁），且有被告持用門號000
    0000000號行動電話與證人林怡伶持用門號0000
    0000000號行動電話互相聯絡之通訊監察譯文在卷可
    資佐證（見原審卷第六一頁）；此情亦堪認定。
四、按販賣毒品之所謂販賣行為，須行為人主觀上有營利意圖，
    且客觀上有販入或賣出毒品行為，即足構成，至於實際上是
    否已經獲利，則非所問；必也始終無營利之意思，而以原價
    或低於原價有償讓與他人，方難謂為販賣行為，而僅得以轉
    讓罪論處（最高法院九十三年度臺上字第一六五一號判決要
    旨）。又販賣甲基安非他命毒品本無一定價格，各次買賣之
    價格，當亦各有差異，隨供需雙方之資力、關係之深淺、需
    求之數量、貨源之充裕與否、販賣者對於資金之需求如何及
    殷切與否，以及政府查緝之態度，進而為各種不同之風險評
    估，而為機動性之調整，是其價格標準，自非一成不變，且
    販賣者從各種「價差」或「量差」或係「純度」謀取利潤方
    式，或有差異，然其所圖利益之非法販賣行為目的，則屬相
    同，並無二致。再者，毒品危害防制條例所處罰之「販賣」
    毒品罪，所著重者為在主觀上有藉以牟利之惡性，及對毒品
    之擴散具有較有償或無償轉讓行為更嚴重之危害性，被告「
    營利」之意圖係從客觀之社會環境、情況及證人、物證等資
    料，依據證據法則綜合研判認定；且毒品甲基安非他命量微
    價高，依一般社會通念以觀，販賣行為在通常情形下均係以
    牟利為其主要誘因及目的。被告確有販賣甲基安非他命予林
    致融、林怡伶之行為，已經調查屬實。復觀諸被告自承係以
    大量且較低之價格購得甲基安非他命後，分裝販賣予林致融
    、林怡伶，獲取其間之差額為利潤等語（見原審法院卷第八
    、七四頁），足認被告確係以轉手賺取差額之方式，牟取販
    賣甲基安非他命之利益，從而，被告係意圖營利而販賣上開
    第二級毒品甲基安非他命，要無疑義。此外，復有附表貳編
    號一、二、三、四、六、七所示之扣押物品扣案可資佐證，
    其中附表貳編號一之白色結晶及淡褐色結晶七包經鑑定含第
    二級毒品甲基安非他命成分，合計淨重三七．九三公克（空
    包裝總重五．一五公克），此情亦有法務部調查局九十八年
    十二月二日調科壹字第○九八○○六○七四一○號函附卷為
    憑（見原審法院卷第二○頁）。事證明確，被告之上開販賣
    第二級毒品之犯行堪以認定。
、論罪及法律適用部分
一、被告為上開事實欄一之（一）所示行為後，於九十八年五月
    五日修正之毒品危害防制條例，業於九十八年五月二十日公
    布施行，且於同年月二十二日生效。按行為後法律有變更者
    ，適用行為時之法律，但行為後之法律有利於行為人者，適
    用最有利於行為人之法律，刑法第二條第一項定有明文。故
    就被告此部分所犯，即有新舊法律之比較適用問題。經查：
    關於販賣第二級毒品罪之刑罰，依據修正前毒品危害防制條
    例第四條第二項係規定為：「製造、運輸、販賣第二級毒品
    者，處無期徒刑或七年以上有期徒刑，得併科七百萬元以下
    罰金」，而修正後毒品危害防制條例第四條第二項則規定：
    「製造、運輸、販賣第二級毒品者，處無期徒刑或七年以上
    有期徒刑，得併科一千萬元以下罰金」。比較上述修正前、
    後之毒品危害防制條例相關條文，修正後毒品危害防制條例
    第四條第二項之法定刑雖有提高，惟同經修正公布施行之現
    行毒品危害防制條例第十七條第二項既有新增規定：「犯第
    四條至第八條之罪於偵查及審判中均自白者，減輕其刑」，
    本案被告就此部分犯行並有在偵查及審理時均自白之情事，
    而無期徒刑減輕者，為二十年以下十五年以上有期徒刑；罰
    金減輕者，減輕其刑至二分之一；此於刑法第六十五條第二
    項、第六十六條前段亦分別定有明文。經綜其全部罪刑新舊
    法比較之結果，被告此部分所犯，以適用修正後即現行之毒
    品危害防制條例相關規定較有利於被告；則依據刑法第二條
    第一項後段規定，被告此部分犯行自應整體適用裁判時法即
    修正後之毒品危害防制條例。另案被告所為如事實欄一之（
    二）所示犯行之犯罪時間，業已在上開修正之毒品危害防制
    條例施行生效後，自應適用現行毒品危害防制條例相關規定
    。以上合先敘明。
二、經查甲基安非他命為毒品危害防制條例第二條第二項第二款
    所規定之第二級毒品，不得非法持有、販賣。被告非法持有
    進而販賣第二級毒品甲基安非他命，核其所為，係犯現行毒
    品危害防制條例第四條第二項之販賣第二級毒品罪（起訴意
    旨雖認被告就事實欄一之（一）所示部分，係犯藥事法第八
    十三條第一項之轉讓禁藥罪，惟此部分業經原審蒞庭檢察官
    更正起訴法條為毒品危害防制條例第四條第二項之販賣第二
    級毒品罪，見原審法院卷第一九四頁，本於檢察一體原則，
    應以蒞庭檢察官到庭更正之所犯法條為起訴意旨所認應適用
    之法條，故無庸變更起訴法條，附此敘明）。又被告各次販
    賣毒品前後，為供販賣而分別持有甲基安非他命之低度行為
    ，應各為販賣之高度行為所吸收，均不另論罪。又被告所犯
    上開二罪之犯意個別，行為互殊，應予分論併罰。
三、按犯毒品危害防制條例第四條之罪於偵查及審判中均自白者
    ，減輕其刑，毒品危害防制條例第十七條第二項定有明文。
    又按自白，乃指犯罪嫌疑人或被告承認犯罪並應負刑事責任
    而言（最高法院八十六年度臺上字第四二四二號判決意旨參
    照）。經查，本案被告除於原審法院審理時，對於上開二罪
    均為認罪之陳述之外，其在檢察官偵查中並已於九十八年十
    二月二十二日向檢察官提出刑事緊急聲請狀，表示要對檢察
    官本案偵查之犯罪事實為認罪及願負刑事責任之陳述（見原
    審卷第一一五、一一六頁，又該狀係於同日送達於臺灣彰化
    地方法院檢察署，於九十八年十二月二十三日由承辦檢察官
    收受，檢察官則於同日偵查終結，嗣於九十八年十二月二十
    五日向原審法院提起公訴）。足認被告於偵查及審判中就其
    所涉上開販賣第二級毒品犯行均已自白，是本案被告所犯之
    販賣第二級毒品二罪，均應依毒品危害防制條例第十七條第
    二項之規定減輕其刑。
四、再按刑法第五十九條之酌量減輕其刑，必於犯罪之情狀，在
    客觀上足以引起一般同情，認為即予宣告法定低度刑期，猶
    嫌過重者，始有其適用，且量刑輕重係屬事實審法院得依職
    權自由裁量之事項，茍已斟酌刑法第五十七條各款所列情狀
    而未逾法定刑度，即不得遽指為違法（最高法院九十二年度
    臺上字第三○二○號判決意旨參照）。被告雖辯稱其自九十
    六年一月間起即有懼曠症及憂慮症，但依其所陳述之病情（
    見本院卷第二一頁），難認與其本案犯罪有關。被告上述販
    賣第二級毒品之數量及獲得之利潤雖非甚鉅，然其所販賣之
    甲基安非他命足以導致施用者產生精神障礙、性格異常之身
    心，有危害社會安全之虞，惡性非輕，且上開販賣第二級毒
    品犯行，經依毒品危害防制條例第十七條第二項之規定減輕
    其刑後，宣告法定低度刑期並無過重之情，在客觀上均無何
    可憫恕之處，尚不足以引起一般之同情，自均無適用刑法第
    五十九條之餘地，併此敘明。
五、沒收部分：
（一）按查獲之販賣剩餘毒品，祇能於最後一次之販賣毒品罪宣
      告沒收銷燬，不得於各次販賣毒品罪均宣告沒收銷燬（最
      高法院九十九年度臺上字第六七六號判決意旨參照）。經
      查附表貳編號一所示結晶七包為被告販賣剩餘之第二級毒
      品甲基安非他命（含無法與甲基安非他命完全析離之包裝
      袋），業經被告自承在卷，並有法務部調查局九十八年十
      二月二日調科壹字第０９８００６０７４１０號鑑定書一
      份可稽（見原審法院卷第二○頁），自應依毒品危害防制
      條例第十八條第一項前段之規定，宣告沒收銷燬如附表一
      編號二之主文欄所示。
（二）被告販賣第二級毒品所得財物分別為八千元及一千元，均
      應依據毒品危害防制條例第十九條第一項之規定宣告沒收
      。如全部或一部不能沒收時，並應以其財產抵償之。
（三）被告所使用如附表貳編號二、三所示扣案行動電話二支，
      均屬被告所有之物，上開行動電話所搭配使用如附表貳編
      號二、三所示之ＳＩＭ卡申辦人雖為陳萬成，惟該等ＳＩ
      Ｍ卡係被告所購得之人頭卡，屬被告所有之物，且上開行
      動電話及ＳＩＭ卡經被告分別用以與林致融、林怡伶聯繫
      本案交易甲基安非他命之事宜，業據被告於原審法院審理
      時供述在卷，核與證人林致融、林怡伶所述相符（均詳前
      述），並有通訊監察譯文一份、台灣大哥大資料查詢一份
      在卷可憑。自應依據毒品危害防制條例第十九條第一項之
      規定，在被告所犯之販賣第二級毒品二罪分別宣告沒收（
      被告在九十八年四月二十六日雖曾持000000000
      0號行動電話與證人林致融通話，但此部分通話係與被告
      在九十八年四月二十六日另又交付甲基安非他命給證人林
      致融之行為有關，被告在九十八年四月二十九日既僅持用
      0000000000號行動電話與證人林致融聯繫販賣
      第二級毒品甲基安非他命之事宜，此部分所犯自僅應沒收
      0000000000號行動電話與ＳＩＭ卡。
（四）又附表貳編號六所示之物，係被告所有，用以分裝甲基安
      非他命所用，亦經被告在原審供陳在卷，此部分扣押物品
      亦應依據毒品危害防制條例第十九條第一項規定，於被告
      所犯之販賣第二級毒品二罪均宣告沒收。
（五）附表貳編號七所示之物係被告所有之物，預備供其用以盛
      裝甲基安非他命，屬預備供被告販賣甲基安非他命所用之
      物（見原審卷第一九○頁），爰據依刑法第三十八條第一
      項第二款規定宣告沒收如附表壹編號二主文欄所示。
（六）其餘之扣案物品，其中如附表貳編號四、五所示具有殺傷
      力之改造手槍二支，業經原審在被告非法寄藏槍支罪之判
      決宣告沒收確定；至扣案如附表貳編號九至二十七所示之
      物，雖為被告所有之物，惟被告否認各該物品與本案犯行
      相關（見原審法院卷第一九○頁背面），復查無其他證據
      足認各該物品與本案犯行有何關連，尚無從宣告沒收，併
      此說明。
肆、原審判決就被告所犯之販賣第二級毒品二罪，予以論罪科刑
    ，固屬有見。惟被告販賣第二級毒品甲基安非他命二包給林
    致融，有收取八千元之價款，原判決認被告並未向林致融收
    取八千元之價款，此部分事實之認定尚有未合。又本案相關
    證據之證據能力認定，係如前理由所述。原判決除被告所為
    不利於己之陳述之外，其餘概以刑事訴訟法第一百五十九條
    之五之規定作為認定證據能力之依據，亦屬未洽。是本案被
    告上訴辯稱交付第二級毒品甲基安非他命二包給林致融並未
    收取八千元之價款，此部分僅犯轉讓禁藥罪云云，又上訴指
    摘原判決並未適用刑法第五十九條之規定減輕其刑不當，其
    上訴雖無理由；但原判決關於被告上開販賣第二級毒品罪部
    分，既有上開可議之處，即屬無可維持，應由本院將原判決
    關於販賣第二級毒品罪部分，予以撤銷改判。爰審酌被告之
    品行（前未受有期徒刑以上刑之宣告）、販賣第二級毒品之
    動機、手段、數量及其犯罪所生危害暨被告犯罪後之態度（
    本案被告雖曾供出上游，但該毒品上游尚在偵查機關追查中
    ，尚未有因被告之供出而查獲販毒上游、其他正犯或共犯之
    情事）等一切犯罪情狀，仍分別量處如附表壹編號一、二之
    主文欄所示之刑（含主刑、從刑），並就其所犯二罪定其應
    執行刑如主文第二項所示。
伍、據上論斷，應依刑事訴訟法第三百六十九條第一項前段、第
    三百六十四條、第二百九十九條第一項前段、現行毒品危害
    防制條例第四條第二項、第十七條第二項、第十八條第一項
    前段、第十九條第一項、刑法第二條第一項但書、第十一條
    、第五十一條第五、九款、第三十八條第一項第二款，判決
    如主文。
本案經檢察官甲○○到庭執行職務。
中    華    民    國    99    年    6     月    30    日
            刑事第三庭    審判長法  官  王  增  瑜
                                法  官  梁  堯  銘
                                法  官  廖  柏  基
以上正本證明與原本無異。
如不服本判決應於收受送達後十日內向本院提出上訴書狀，其未
敘述上訴之理由者，並得於提起上訴後十日內向本院補提理由書（
均須按他造當事人之人數附繕本）「切勿逕送上級法院」。
                                書記官  曾  煜  智
中    華    民    國    99    年    6     月    30    日
附表壹：
┌──┬────┬───────┬───────────────┐
│編號│犯罪事實│  所犯罪名    │            主文              │
├──┼────┼───────┼───────────────┤
│ 一 │如事實欄│修正後毒品危害│乙○○販賣第二級毒品，處有期徒│
│    │一、(一)所│防制條例第4 條│刑年拾月。扣案如附表貳編號二│
│    │載      │第2 項販賣第二│、六所示之物均沒收；販賣第二級│
│    │        │級毒品罪      │毒品所得財物新台幣捌仟元沒收，│
│    │        │              │如全部或一部不能沒收時，以其財│
│    │        │              │產抵償之。                    │
├──┼────┼───────┼───────────────┤
│ 二 │如事實欄│毒品危害防制條│乙○○販賣第二級毒品，處有期徒│
│    │一、(二)所│例第4 條第2 項│刑年柒月。扣案如附表貳編號一│
│    │載      │販賣第二級毒品│所示之物均沒收銷燬之；如附表貳│
│    │        │罪            │編號三、六、七所示之物均沒收之│
│    │        │              │；販賣第二級毒品所得之財物新台│
│    │        │              │幣壹仟元沒收之，如全部或一部不│
│    │        │              │能沒收時，以其財產抵償之。    │
│    │        │              │                              │
└──┴────┴───────┴───────────────┘
附表貳：
┌───┬─────────┬──────────┬──────────┐
│編號  │      名稱        │        數量        │        備註        │
├───┼─────────┼──────────┼──────────┤
│  一  │甲基安非他命（含包│7 包（合計淨重37.93 │包裝袋均沾留甲基安非│
│      │裝袋）            │公克，純質淨重29.05 │他命，縱經洗滌亦無法│
│      │                  │公克，空包裝總重5.15│全部析離            │
│      │                  │公克）              │                    │
├───┼─────────┼──────────┼──────────┤
│  二  │行動電話（含門號  │1支                 │                    │
│      │0000-000000 號SIM │                    │                    │
│      │卡1 張）          │                    │                    │
├───┼─────────┼──────────┼──────────┤
│  三  │行動電話（含門號  │1支                 │                    │
│      │0000-000000 號SIM │                    │                    │
│      │卡1 張）          │                    │                    │
├───┼─────────┼──────────┼──────────┤
│  四  │仿SIG SAUER 廠P220│1支，含彈匣1個      │業經原審判決沒收確定│
│      │型半自動手槍之改造│（槍枝管制編號：1102│                    │
│      │手槍              │035272）            │                    │
├───┼─────────┼──────────┼──────────┤
│  五  │仿VALTRO廠85COMBAT│1支（無彈匣）       │業經原審判決沒收確定│
│      │型金屬模型槍之改造│（槍枝管制編號：1102│                    │
│      │手槍              │035273）            │                    │
├───┼─────────┼──────────┼──────────┤
│  六  │杓子              │1支                 │供分裝甲基安非他命用│
├───┼─────────┼──────────┼──────────┤
│  七  │未使用之分裝袋    │1包                 │預備供盛裝甲基安非他│
│      │                  │                    │命所用              │
├───┼─────────┼──────────┼──────────┤
│  八  │子彈              │4顆                 │業經試射            │
├───┼─────────┼──────────┼──────────┤
│  九  │葡萄糖            │6包                 │與本案無關之物      │
├───┼─────────┼──────────┼──────────┤
│  十  │筆記本            │2本                 │與本案無關之物      │
├───┼─────────┼──────────┼──────────┤
│ 十一 │磅秤              │1臺                 │本案犯罪之後才購入，│
│      │                  │                    │與本案犯罪無關      │
├───┼─────────┼──────────┼──────────┤
│ 十二 │使用過之分裝袋    │1包                 │與本案無關之物      │
├───┼─────────┼──────────┼──────────┤
│ 十三 │筆記型電腦、讀卡機│各1個               │與本案無關之物      │
│      │、滑鼠            │                    │                    │
├───┼─────────┼──────────┼──────────┤
│ 十四 │存摺              │1本                 │與本案無關之物      │
├───┼─────────┼──────────┼──────────┤
│ 十五 │愷他命吸食器      │1組                 │與本案無關之物      │
├───┼─────────┼──────────┼──────────┤
│ 十六 │安非他命吸食器    │2組                 │與本案無關之物      │
├───┼─────────┼──────────┼──────────┤
│ 十七 │白色粉狀物（未含法│6包                 │扣押物品清單載為「白│
│      │定毒品成分）      │                    │色粉狀物6 包」，實際│
│      ├─────────┼──────────┤拆封後為8包         │
│      │海洛因            │2 包（合計淨重2.66公│與本案無關之物      │
│      │                  │克）                │                    │
├───┼─────────┼──────────┼──────────┤
│ 十八 │海洛因            │2 包（合計淨重8.38公│與本案無關之物      │
│      │                  │克）                │                    │
├───┼─────────┼──────────┼──────────┤
│ 十九 │大麻              │2 包（合計淨重1.81公│與本案無關之物      │
│      │                  │克，驗餘淨重1.77公克│                    │
│      │                  │，空包裝總重2.03公克│                    │
│      │                  │）                  │                    │
├───┼─────────┼──────────┼──────────┤
│ 二十 │搖頭丸            │170 顆（合計淨重40.3│與本案無關之物      │
│      │                  │6公克）             │                    │
├───┼─────────┼──────────┼──────────┤
│二十一│愷他命            │22包（合計淨重164.08│與本案無關之物      │
│      │                  │公克）              │                    │
├───┼─────────┼──────────┼──────────┤
│二十二│藥水              │2瓶                 │與本案無關之物      │
├───┼─────────┼──────────┼──────────┤
│二十三│含海洛因之香菸    │1支                 │與本案無關之物      │
├───┼─────────┼──────────┼──────────┤
│二十四│現金              │2000元              │與本案無關之物      │
├───┼─────────┼──────────┼──────────┤
│二十五│現金              │新臺幣70650元       │與本案無關之物      │
├───┼─────────┼──────────┼──────────┤
│二十六│除編號二、三以外之│6支                 │與本案無關之物      │
│      │扣案行動電話      │                    │                    │
├───┼─────────┼──────────┼──────────┤
│二十七│除編號二、三以外之│12張                │與本案無關之物      │
│      │扣案SIM 卡        │                    │                    │
└───┴─────────┴──────────┴──────────┘
附錄論罪科刑法條：
毒品危害防制條例第四條第二項
製造、運輸、販賣第二級毒品者，處無期徒刑或七年以上有期徒
刑，得併科新臺幣一千萬元以下罰金。

司法院資訊處製作；財團法人民間司法改革基金會備份。
